【裁判字號】    89,訴,349
【裁判日期】    890323
【裁判案由】    清償借款
【裁判全文】
臺灣臺南地方法院民事判決  八十九年度訴字第三四九號
    原      告  大眾商業銀行股份有限公司
                              .
    法定代理人  丙○○      住.
                              .
    訴訟代理人  甲○○      住.
    被      告  乙○○      住.
                            身.
右當事人間請求給付借款事件，本院判決如左：
    主    文
被告應給付原告新台幣壹佰貳拾伍萬捌仟肆佰肆拾肆元，及自民國八十七年十二月二
十九日起至清償日止，按週年利率百分之九點三一計算之利息，並自民國八十八年一
月二十七日起至民國八十八年七月二十六日止，按上開利率百分之十，自民國八十八
年七月二十七日起至清償日止，按上開利率百分之二十計算之違約金。
訴訟費用由被告負擔。
    事    實
甲、原告方面：
一、聲明：如主文所示。
二、陳述：被告於民國八十六年十一月十八日向原告借用新台幣︵下同︶壹佰拾萬
    元，約定利息按週年利率百分之九點二五計算，並機動調整，借款期間自八十六
    年十二月二十九日起至一０一年十二月二十九日止，分一百八十期按月平均攤還
    本息，逾期清償在六個月以內者，按上開利率百分之十，在六個月以上者，按上
    開利率百分之二十計付違約金。詎被告之借款僅繳至八十七年十二月二十八日，
    尚餘如主文所示之本金、利息及違約金，屢向被告催討，均置之不理，依授信約
    定書第五條約定已喪失期限利益，應視為全部到期，為此提起本件訴訟。
乙、被告方面：
一、聲明：原告之訴駁回。
二、陳述：借據及授信約定書之名字均為被告所親簽，但對數額有所爭執。
    理    由
一、本件原告主張之事實，已據其提出借據、授信約定書、印鑑卡、放款貸放傳票、
    存摺交易查詢報表、貸放攤還及收息記錄查詢單為證，被告就其向原告借款一事
    並不否認，且自認該借據及授信約定書之簽名為其所簽，惟就本件借款之數額有
    所爭執；然查依原告所提貸放攤還及收息記錄查詢單所載，被告本應於八十八年
    十一月二十九日清償十月二十九日至十一月二十八日之本金、利息，並應於八十
    八年十二月二十九日清償十一月二十九日至十二月二十八日之本金、利息，惟被
    告直至八十八年一月二十七日始清償本金七千二百四十八元，尚餘一百二十五萬
    八千四百四十四元，並於當日清償八十七年十月二十九日至八十七年十二月二十
    八日之利息一萬九千六百十二元，及清償八十七年十一月二十九日至八十八年一
    月二十七日之違約金三百三十一元，嗣後則未再為清償，據此，原告主張被告就
    本件借款尚餘一百二十五萬八千四百四十四元，及自八十七年十二月二十九日起
    至清償日止，按週年利率百分之九點三一計算之利息，並自八十八年一月二十七
    日起至八十八年七月二十六日止，按上開利率百分之十，自八十八年七月二十七
    日起至清償日止，按上開利率百分之二十計算之違約金，自屬有據。此外，被告
    復無其他證據以證明原告請求之數額與事實有所出入，則被告就原告請求之數額
    有所爭執，為無理由。
二、從而，原告依消費借貸契約，請求被告應給付原告一百二十五萬八千四百四十四
    元，及自八十七年十二月二十九日起至清償日止，按週年利率百分之九點三一計
    算之利息，並自八十八年一月二十七日起至八十八年七月二十六日止，按上開利
    率百分之十，自八十八年七月二十七日起至清償日止，按上開利率百分之二十計
    算之違約金，為有理由，應予准許。
三、據上論結：本件原告之訴為有理由，依民事訴訟法第三百八十五條第一項前段、
    第七十八條，判決如主文。
中      華      民      國    八十九    年      三      月    二十三    日
                                  臺灣臺南地方法院民事第二庭
                                              法      官  林富郎
右為正本係照原本作成。
如對本判決上訴，須於判決送達後廿日內向本院提出上訴狀（須附繕本）。
中      華      民      國    八十九    年      三      月    二十三    日
                                              法院書記官  何小玉


司法院資訊處製作；財團法人民間司法改革基金會備份。
